【裁判字號】    89,簡上,71
【裁判日期】    900219
【裁判案由】    傷害
【裁判全文】
臺灣桃園地方法院刑事判決                          八十九年度簡上字第七一號
    上  訴  人
    即  被  告  甲○○○
    選任辯護人  丙○○
右列被告因傷害案件，不服本院桃園簡易庭八十九年度桃簡字第一一號，中華民國八
十九年一月十八日第一審簡易判決（聲請簡易處刑案號：八十八年度偵字第八七○八
號），提起上訴，本院合議庭判決如左：
    主      文
上訴駁回。
    事      實
一、甲○○○無犯罪前科。緣乙○○於民國八十八年四月二十七日下午四時十分許騎
    駛腳踏車載孫袁興宇返回桃園縣龜山鄉陸光村三二鄰陸光二村八五九號住處，而
    於行經龜山鄉○○村○○○路一七○號甲○○○住處前時，遭甲○○○所飼養關
    在門前狗籠內之狗及栓綁在狗籠外之狗狂吠與追跳所驚嚇到，乙○○將孫袁興宇
    載回住處後即持家中木棍又自行騎腳踏車至甲○○○住處前以木棍嚇狗，並戳搗
    狗籠，在屋內二樓之甲○○○自窗戶看見乙○○持木棍戳搗狗籠，嚇其所飼養之
    狗，立即下樓走出屋外制止、質問乙○○，二人發生口角，乙○○猶不罷手，繼
    續以木棍戳搗狗籠，甲○○○憤而上前推倒乙○○之腳踏車，繼而奪取乙○○手
    上之木棍敲打乙○○之腳踏車，更基於傷害之故意，持手中之木棍朝乙○○揮擊
    ，乙○○以右手擋，並奪下甲○○○手上之木棍，惟因此受有右手背挫傷皮下瘀
    血、左手腕挫傷皮下瘀血之傷害。
二、案經被害人乙○○訴由桃園縣警察局龜山分局報請台灣桃園地方法院檢察署檢察
    官偵查聲請簡易判決處刑。
    理      由
一、訊據被告即上訴人甲○○○矢口否認前開犯行，辯稱「：我在二樓叫，問他為何
    弄狗，他繼續弄狗籠，我趕緊穿好衣服下樓，他繼續在弄狗，說我不能養狗，我
    有和他對罵，但我沒有碰觸他身體、手腳：說要找警察之後他就離開：」等語，
    惟查，右揭事實業據告訴人乙○○於警訊、偵查及本院調查時指訴綦詳，復有大
    明醫院診斷證明書一紙及診療紀錄單影本一紙在卷足稽，雖被告於八十八年十一
    月十七日偵查時供稱「：被告的傷是自己碰到籠子弄傷：：：」等語，於八十九
    年六月十三日本院調查時則供稱「：他（指告訴人）可能被狗嚇到跌倒受傷：：
    」等詞，其所為供述前後不一，已有可疑，經核卷附之診斷證明書、診療紀錄單
    所載之病症「：右手背挫傷、皮下瘀血；左手腕挫傷皮下瘀血：」，顯非單純以
    木棍戳搗狗籠時自行碰撞或跌倒所致，而與告訴人指稱右手遭木棍揮擊到之情相
    符，且據診瘵紀錄單所記載告訴人就診時間係八十八年四月二十七日晚上八時二
    十分許，距告訴人所指遭毆傷時間八十八年四月二十七日下午四時十分許僅四小
    時，足徵告訴人之指訴非屬妄言子虛，堪予採信，可徵被告確有右述犯行，被告
    所辯屬事後卸責之詞，不足採信，本件事證明確，被告犯行，洵堪認定。
二、核被告所為，係犯刑法第二百七十七條第一項之傷害罪。原審以被告犯行事證明
    確，援引刑法第二百七十七條第一項、第四十一條，罰金罰鍰提高標準條例第一
    條前段、第二條，判處被告拘役四十日，如易科罰金以三百元折算一日，其認事
    用法均無違誤，量刑亦屬妥適，應予維持。被告上訴意旨空口否認犯罪，任意指
    摘原審判決不當，為無理由，應予駁回。末查被告於行為後，刑法第四十一條將
    原「犯最重本刑為三年以下有期徒刑以下之刑之罪，而受六月以下有期徒刑或拘
    役之宣告，因身體、教育、職業或家庭之關係，執行顯有困難者，得以一元以上
    三元以下折算一日，易科罰金」之規定，於九十年一月四日修正為刑法第四十一
    條第一項前段，修正後之新規定為「犯最重本刑為五年以下有期徒刑以下之刑之
    罪，而受六個月以下有期徒刑或拘役之宣告，因身體、教育、職業、家庭之關係
    或其他正當事由，執行顯有困難者，得以一元以上三元以下折算一日，易科罰金
    」，上開修正後之新規定已於九十年一月十日經總統公布，而於同年一月十二日
    生效施行，是被告行為後法律已有變更，經比較新舊法之結果，修正前後之規定
    對被告利益輕重相等，應依刑法第二條第一項前段之規定，適用修正後之法律，
    原審援引之舊法－刑法第四十一條應予更正為刑法第四十一條第一項前段，惟此
    不影響全案之論罪科刑，併予說明。
據上論斷，應依刑事訴訟法第四百五十五條之一第三項、第三百六十八條，判決如主
文。
本案經檢察官林秀菊到庭執行職務。
中      華      民      國    九十      年      二      月     十六     日
                              臺灣桃園地方法院刑事第五庭
                                  審判長法  官    范清銘
                                        法  官    黃雅芬
                  法  官    林婷立
右正本證明與原本無異。
不得上訴。
                                        書記官    黃子祝
中      華      民      國    九十       年      二     月    二十七    日
論罪法條：
刑法第二百七十七條第一項
傷害人之身體或健康者，處三年以下有期徒刑，拘役或一千元以下罰金。


司法院資訊處製作；財團法人民間司法改革基金會備份。
